臺灣高等法院刑事判決　　　　　　 94年度上更(一)字第487號
上　訴　人
即　被　告　乙○○
指定辯護人　本院公設辯護人甲○○
上列上訴人因違反毒品危害防制條例案件，不服台灣板橋地方法
院93年度訴字第53號，中華民國94年2月2日第一審判決（起訴案
號：台灣板橋地方法院檢察署92年度偵字第18915號）， 提起上
訴，經判決後，由最高法院第一次發回，本院判決如下：
    主  文
原判決撤銷。
乙○○共同運輸第一級毒品，處有期徒刑捌年。扣案之第一級毒
品海洛因柒拾貳小包（合計淨重陸點玖捌公克）、第二級毒品
安非他命壹包（淨重玖點玖柒公克）均沒收銷燬；包裝海洛因之
小袋子柒拾貳個、包裝安非他命之小袋子壹個、扣案之黑色手提
袋壹只及新臺幣捌佰元均沒收。
    事  實
一、乙○○有多次施用毒品前科，明知海洛因、安非他命分別係
    毒品危害防制條例第二條第二項第一款、第二款所稱之第一
    級毒品、第二級毒品，不得運輸、持有，竟基於運輸第一級
    毒品海洛因及第二級毒品安非他命之犯意，以新臺幣（下同
    ）800元代價，受友人陳福生（ 所涉販賣毒品罪嫌部分，業
    經原審法院發佈通緝中）之請託，於民國92年10月9日凌晨0
    時許（起訴書誤為同年9月15日凌晨0時許），在臺北縣三重
    市○○○路75巷37號2樓其租屋處 ，將陳福生所有為委託運
    送而交付之內有第一級毒品海洛因共計72小包（合計淨重36
    .98 公克，空包裝重11.86公克，純度35.58﹪，純質淨重13
    .16 公克）之信封袋71個、第二級毒品安非他命1包（淨重9
    .97 公克，空包裝重0.55公克 ）及電子磅秤1台分別置於其
    所有之黑色手提袋及其口袋內（口袋內有信封袋一個，內有
    第一級毒品海洛因2小包 ），旋即依照陳福生之請託及指示
    ，攜帶該只黑色手提袋，騎乘由陳福生所提供車號ＴＹＸ—
    136號輕型機車作為交通工具 ，自臺北縣三重市○○○路75
    巷37號2樓租屋處出發 ，騎往陳福生所指定之臺北縣三重市
    ○○路底，擬交予駕駛黑色自小客車之姓名年籍不詳成年男
    子，而運輸第一級毒品海洛因、第二級毒品安非他命。迨同
    日凌晨0時10分許 ，乙○○騎乘前揭機車運輸上揭毒品行經
    臺北縣三重市○○○路臺北橋下時，因形跡可疑且係騎乘線
    報來源所指之車號ＴＹＸ—136 號輕型機車，而為據報前往
    查緝之員警攔下盤查，經乙○○同意並自行打開所攜帶之黑
    色手提袋供警檢視後，當場查獲上情，並扣得乙○○所有之
    黑色手提袋一只，及該只黑色手提袋內及其口袋內之第一級
    毒品海洛因共72小包（合計淨重36.98公克，空包裝重11.86
    公克，純度35.58﹪，純質淨重13.16公克）、第二級毒品安
    非他命1包（淨重9.97公克，空包裝重0.55公克 ）、電子磅
    秤1台 、包裝毒品用之信封袋71個以及運輸毒品所得之報酬
    800元。旋再由乙○○帶同查緝員警於同日凌晨0時40分許，
    返回至臺北縣三重市○○○路75巷37號2樓其租屋處 ，復當
    場又扣得吸食器1組及分裝袋297個等物。
二、案經臺北縣政府警察局三重分局報請臺灣板橋地方法院檢察
    署檢察官偵查起訴。
    理  由
一、訊據上訴人即被告乙○○對於92年10月9日凌晨0時10分許，
    騎乘車號ＴＹＸ—136號輕型機車 ，在臺北縣三重市○○○
    路臺北橋下，為警攔下盤查，並當場於所攜帶之黑色手提袋
    內及其口袋內查獲以信封袋包裝之第一級毒品海洛因共72小
    包、第二級毒品安非他命1包及電子磅秤1台 、現金800元，
    嗣再帶同員警返回臺北縣三重市○○○路75巷37號2 樓其租
    屋處，復當場又扣得吸食器1組及分裝袋297個等物之事實，
    固坦承不諱，惟矢口否認有何運輸毒品之犯行，辯稱扣案毒
    品均係伊所有，是伊以12萬元代價向他人購買的，買來係要
    供伊自己吸食所用，安非他命是對方送的云云。
二、經查：
  (一)本件查獲情形經原審隔離訊問結果，證人即當時負責執行本
    件查緝任務之臺北縣政府警察局三重分局偵查員黃健榮證稱
    ：當初是因為民眾檢舉，在文化南路被告住的地方，晚上出
    入很頻繁很可疑，民眾也有告知車號，經查證發現該車為毒
    品通緝犯陳福生所有，然後伊與吳文男就到現場去看，確定
    的話，就要聲請搜索票搜索，但到達巷口時，就看到該車號
    機車從巷口轉出來，而且騎的速度非常快，伊等直覺認為這
    可能就是通緝犯陳福生，所以就尾隨之，後來就將之攔下來
    ，經伊等表明身分，請被告出示證件，但沒有辦法提出任何
    證件，而伊等問被告是否為陳福生，被告雖說不是，但就車
    子誰屬，又交代不出，且說話支支嗚嗚，又沒有證件，身上
    還有背1個黑色手提袋，伊等怕是故意不拿出證件 ，所以就
    表示如果沒有問題，請被告把手提袋打開，後被告遂自行將
    手提袋打開，之後很明顯就看到有一個電子磅秤，還有安非
    他命及壹包壹包的東西，伊等基於辦案經驗，認為應該就是
    毒品，故對被告進行權利告知，因也怕被告身上有危險物品
    ，所以是請被告自己拿出來，或是進行搜索不確定，但這時
    候伊等已經確定被告是現行犯，所以應該是請被告先把東西
    拿出來，後被告又從他口袋中拿出用信封包的東西，後來我
    們有再徹底搜身一次，然後就請同事支援等語（詳原審卷第
    73頁起），核與證人即同為負責執行本件查緝任務之臺北縣
    政府警察局三重分局偵查員吳文男證述：當初是據報在被告
    住處發現出入份子複雜，就前往勘查，發現確實有這情形，
    就準備要聲請搜索票，當初據報的時候，有提到一部機車，
    經查證車主是毒品通緝犯，就在查獲被告那晚上再去現場勘
    查時，發現被告騎機車從身旁經過，就隨後在臺北橋下把被
    告攔下，攔下後渠等有先跟被告表示身分，再出示證件給被
    告直接看，在查獲地有請被告出示證件，看是否是車主，被
    告沒有辦法交代車子的車主及自己的姓名，只有說車子是一
    位高兄所有，因被告沒有辦法交代車主及自己的真實身分，
    而又看到被告身上有背一個袋子，想說被告是否背包內有證
    件或其他東西，所以就請被告把身上背的東西倒出來看，就
    發現電子秤及用信封包裝的東西，就詢問被告電子秤做何用
    ，信封袋包的是什麼東西，被告剛開始不承認，經過一直詢
    問，被告才說是毒品，且被告從口袋中拿出來的也是毒品。
    後來再問被告車子如何來，被告說是高兄給他騎的，於是又
    問被告車主現在在哪裡，被告就帶我們去他住處，就查獲通
    緝犯陳福生。後來就連同陳福生等人一起帶回分局等語（詳
    原審卷第81頁起）大致相符，可見本件查獲之毒品，係經被
    告自行打開手提袋後，為警目視發現可為證據及應沒收之物
    ，而命該應扣押物之持有人即被告提出交付者，並未有施以
    搜索之強制處分，此並有扣押筆錄一份在卷可參（見偵查卷
    第6頁），核與刑事訴訟法第133條規定並無不符。原審之辯
    護人辯稱係違法搜索所得之物云云，容有誤會。扣案之第一
    級毒品海洛因共72小包 、第二級毒品安非他命1包及電子磅
    秤1台、現金800元既均係依法扣押之物，自皆得為證據，而
    有證據能力，合先敘明。
  (二)上揭被告如何受同案被告陳福生請託 ，而於92年10月9日凌
    晨0時許，自其臺北縣三重市○○○路租屋處出發 ，騎乘同
    案被告陳福生所提供之車號ＴＹＸ—136號輕型機車 ，攜帶
    同案被告陳福生所交付之以信封袋包裝之第一級毒品海洛因
    共72小包、第二級毒品安非他命1包及電子磅秤1台（其中除
    一個信封袋內裝有第一級毒品海洛因2 小包係置於被告口袋
    中外，其餘均係置於被告所有之黑色手提袋內），至臺北縣
    三重市○○路底，擬交予駕駛黑色自小客車之不詳姓名年籍
    成年男子等情，迭據被告於警詢、偵查中及原審調查時供明
    在卷（詳偵查卷第11頁起、第54頁起、第79頁起、第91頁起
    ；聲羈字卷第4頁起、偵聲字卷第4頁、原審卷第15頁起、第
    45頁起），核與證人即當時負責執行本件查緝任務之臺北縣
    政府警察局三重分局偵查員黃健榮於偵查中到庭結證之情節
    相符（詳偵查卷第82頁起），並有扣押筆錄、扣押物品目錄
    表、扣押物品照片、扣押物品初步鑑驗報告單、房屋租賃契
    約書、車籍作業系統—查詢認可資料等附卷可稽（見偵查卷
    第6頁、第7頁、第26至第31頁、第41至第44頁、第49頁），
    而扣案之白粉72小包，均含第一級毒品海洛英成分，合計淨
    重36.98公克，空包裝重11.86公克，純度35.58﹪ ，純質淨
    重13.16公克；透明結晶1包，含有第二級毒品甲基安非他命
    成分，淨重9.97公克，空包裝重0.55公克乙節，復經法務部
    調查局鑑驗查證屬實，分別有該局92年11月17日調科壹字第
    060007616號鑑定通知書（見偵查卷第85頁） 、93 年2月16
    日調科壹字第09362411940號檢驗通知書（ 見原審卷第53頁
    ）各一份在卷可參，堪認被告就前揭客觀情節之自白，確與
    事實相符。至於被告雖於警詢、偵查中及原審調查時均一再
    辯稱並不知悉同案被告陳福生所交付者係毒品云云。惟查，
    由本件被告被查獲之時間係在凌晨0時10分許 ，屬深夜，且
    同案被告陳福生所委託指示之交付地點係在臺北縣三重市○
    ○路底的堤防邊，甚為偏僻，若所交付者非屬毒品或其他違
    禁物品，又何需如此隱諱迂迴且不合常情之方式委託被告交
    付不詳之人，輔以證人黃健榮於原審審理時到庭所證述：斯
    時被告騎乘車號ＴＹＸ—136號輕型機車由巷口轉出來時 ，
    很奇怪都會往後看，好像在注意有無人跟蹤等情，並參酌卷
    附臺灣高等法院被告全國前案紀錄表所示，被告前既有多次
    施用毒品前科，當對一般毒品交易均係以分裝袋分裝好的方
    式為之，知之甚稔。因此，綜合上情可知，雖同案被告陳福
    生將欲委託被告運送之毒品交予被告時，係以信封袋包裝，
    然被告對該些物品係屬毒品一節應有所知，此並可由被告於
    本院審理時辯稱該些毒品係其買來供自己吸食所用等語，得
    以明證。況同案被告陳福生所交付者尚有以塑膠袋裝一看即
    知是第二級毒品安非他命之透明結晶1包。準此 ，足徵被告
    前揭所辯不知同案被告陳福生所交付者係屬毒品云云，均係
    事後為圖卸責之詞，實無足採。
  (三)再被告係於92年10月9日上午6時許，警局初訊時即供稱扣案
    毒品係同案被告陳福生所交付，並將伊受同案被告陳福生委
    託之內容，包括運送之地點、交付之對象等等均明確供明，
    而同案被告陳福生則係於同日下午2時20 分許始自警局脫逃
    ，有被告警詢筆錄、員警王如民之報告在卷可參，亦即被告
    供稱扣案毒品係同案被告陳福生所交付時，同案被告陳福生
    尚未自警局脫逃，可見被告於原審辯稱係因為同案被告陳福
    生已自警局脫逃，伊想要交保，才將所以責任推給同案被告
    陳福生云云，純係事後狡辯之詞，不足採信。
  (四)又被告雖另辯稱係因為同案被告陳福生欠伊二萬元未還，始
    挾怨報復云云。關於此點，證人即同案被告陳福生固於原審
    亦證稱有積欠被告2萬元之事實， 惟細究證人陳福生之證詞
    ，先係於偵查中供稱係因為欠被告2萬元 ，才將機車借被告
    使用（見原審訴字第902號卷影本所附92年度偵字第18915號
    卷第57頁），後於原審改稱是因為有向被告調毒品海洛因過
    ，所以將伊所有車號ＴＹＸ—136 號輕型機車借給被告使用
    ，當作對價 ，後又稱之前被告曾向伊借過一次2萬元尚未償
    還，亦未向被告催討，最後經被告詰問（提醒）後，復又改
    稱係伊向被告借2萬元才對（ 見原審卷第147頁、第149頁、
    第159頁 ），前後證述已然矛盾，復參酌同案被告陳福生於
    92 年10月9日被查獲時，係正於被告租屋處泡茶等被告，顯
    與被告並無交惡之情形，且被告於製作警詢筆錄前，亦尚不
    知同案被告陳福生身上有30餘萬元，則按諸常理，被告焉有
    可能僅為了同案被告陳福生有積欠二萬元未還，即設詞誣陷
    同案被告陳福生如此重罪之理，況同案被告陳福生是否確有
    積欠被告2萬元，尚有可疑，已如上述 ，另再輔以被告翻異
    前詞之時點，乃係於93年5月20日原審為審理程序時 ，而斯
    時證人即同案被告陳福生係同時被提解到庭作證，且依被告
    所供，其二人間確有交談情形，則上開辯詞係由被告與同案
    被告陳福生二人經互相勾串所致，亦符常理，而不足採。
  (五)另被告雖復辯稱扣案毒品係伊向他人借12萬元後所購買，欲
    供自己吸食所用，查獲當時正準備要拿到臺北縣三重市○○
    路新承租的房子放置云云。然由卷附扣押物品目錄表及扣案
    物品照片所示之扣案毒品分裝情形觀之，除第二級毒品安非
    他命係1包外，第一級毒品海洛因部分則每包0.2公克的有29
    包，用29個信封袋包裝；每包0.4公克的有18包 ，用18個信
    封袋包裝；每包1公克的有22包，用22個信封袋包裝 ，每包
    1.5公克的有1包，用1個信封袋包裝； 每包0.2公克的有2包
    ，用1個信封袋包裝，衡諸常理 ，如該些毒品確係被告買來
    供自己吸食所用，其又何需如此大費周章，將上揭毒品為不
    同重量之分類，甚且慎重其事的再以信封袋包裝，此顯有違
    常情。至被告雖又辯稱係因為擔心吸食的量越用越多，才分
    成小包，並分不等的量，如果小包吃完，再從大包分成小包
    ，以避免吸食的量越用越多云云，惟被告既已供稱不知道伊
    每天的用量，之後又如何能夠按每日用量分裝？且如被告確
    係因為擔心吸食過量，衡情亦應係一開始即分裝成每包固定
    之量，以避免麻煩，是被告上開所辯，誠屬無據。另經原審
    命員警帶同被告至臺北縣三重市○○路實際查明被告所供稱
    之承租處地址，然被告竟稱不記得了以致並無所獲，則被告
    辯稱查獲當時是要拿去力行路租的地方放云云，亦顯不足採
    。何況依被告所供承，斯時伊每日都有用毒品之習慣，則若
    扣案毒品係供被告吸食所用，被告又何需多此一舉，將該些
    毒品全部拿去所稱之力行路租屋處放，而增加自己施用上之
    困難與不方便。綜上可知，被告稱扣案毒品係伊自己出錢購
    買以供吸食所用云云，非但與常情有悖，且與被告自己施用
    的習慣有所不符，顯應係事後為圖卸責狡辯之詞，無足採信
    。
  (六)又被告雖於警詢中供稱：他說錢不用過我手，他自己都會與
    對方處理等語（詳偵查卷第14頁反面），但尚難憑此認被告
    運送毒品之行為已屬參與販賣之行為。蓋同案被告陳福生託
    被告運送毒品交付予其所指定之不詳姓名之人，其交付毒品
    之原因，並不僅限於買賣一由，且並無積極證據足資證明被
    告知悉交付毒品給該不詳姓名之人之原由，從而，被告之犯
    行應僅止於運送毒品之情。
  (七)至被告經送內政部警政署刑事警察局測謊結果，雖就「92年
    10 月9日被查獲毒品是陳富生交給你的嗎？」、「這批查獲
    毒品是陳富生交給你的嗎？」之上述問題經測試，被告回答
    不是，並無不實反應，研判未說謊」乙情 ，有該局93年9月
    14日刑鑑字第0930187920號測謊鑑驗結果通知書暨所附資料
    表、說明書、分析量化表、具結書、圖譜等影本在卷可查（
    見本院卷第191頁至第213頁；正本附於本院93年度訴字第90
    2號卷內）。惟按測謊鑑定，係依一般人在說謊時 ，會產生
    遲疑、緊張、恐懼、不安等心理波動現象，乃利用測謊儀器
    將受測者之上開情緒波動反應情形加以紀錄，用以判別受測
    者供述之真實性，倘受測者愈想壓抑其謊言所產生之情緒，
    在測謊儀器上會愈產生明顯之情緒波動反應，反之，則無此
    不實之波動反應；惟鑑驗結果有時亦因受測人之生理、心理
    因素而受影響，故目前尚無法達到百分之百正確性，是該鑑
    驗結果固可為審判之參考，但非為判斷之唯一及絕對之依據
    ，鑑驗結果是否可採，應由法院斟酌取捨（最高法院91年度
    臺上字第4080號、第7376號、85年度臺上字第5791號判決意
    旨參照）。而本件被告之供述有上開明顯而不合理之瑕疵，
    已詳如前述，是縱其通過測謊鑑驗，惟該測謊鑑驗結果既會
    受受測人於測謊時之生理、心理狀態所影響，其正確率顯非
    百分之百，自不能遽以上開測謊鑑定結果認被告就扣案毒品
    不是同案被告陳福生所交付之問題並無說謊現象為憑，而無
    視上開諸多不利被告之事證，逕為被告有利之認定。至於前
    揭測謊鑑定所擬發問題組為「92年10月9日被查獲毒品是『
    陳富生』交給你的嗎？」、「這批查獲毒品是『陳富生』交
    給你的嗎？」，此將同案被告陳福生誤為『陳富生』，對鑑
    定結果並不生影響 ，此則有內政部警政署刑事警察局94年9
    月15日刑鑑字第0940136825號函可參（見本院卷第24頁），
    附此敘明。
  (八)綜上，參互以析，被告上揭所辯，無非均係為圖替同案被告
    陳福生脫罪及解免自己刑責之避重就輕之詞，均不足採。本
    件事證明確，被告上開運輸毒品犯行，堪以認定，應依法論
    科。
三、查海洛因、安非他命分別係毒品危害防制條例第二條第二項
    第一款、第二款所稱之第一級毒品、第二級毒品，不得運輸
    及持有，且所謂毒品之運輸或持有，「不以國外輸入國內或
    國內輸出國外為限，其在國內運輸者亦屬之；零星夾帶或短
    途持送得斟酌實際情形依持有煙毒罪論科」（司法院36年院
    解字第3541號解釋意旨參照）、「院解字第3541號解釋係指
    無運輸或販賣之意圖單純持有煙毒者而言，並非謂凡零星夾
    帶或短途持送煙毒者，不問其犯意如何概論以持有煙毒之罪
    」（司法院37年院解字第3853號解釋意旨參照）。是以零星
    夾帶或短途持送固得斟酌實際情形，依持有罪論處，然僅限
    於無運輸或販賣之意圖而單純持有而言。又所謂「運輸」，
    係指本於運輸意思而搬運輸送而言，倘其有此意圖者，一有
    搬運輸送之行為犯罪即已成立，不以運抵目的地為完成犯罪
    之要件。換言之，區別該罪既遂、未遂之依據，係以已否起
    運為準，既已起運，構成該罪之輸送行為即已完成，即應論
    以既遂罪責。本件被告攜帶之路程雖屬不遠，數量亦非龐大
    ，惟依其於警詢、偵查中及原審調查時之供述，顯非單純之
    持有，應認其有為同案被告陳福生運輸第一級毒品海洛英及
    第二級毒品安非他命之犯意至明，且被告既已將上揭毒品自
    臺北縣三重市○○○路75巷37號2樓其租屋處起運 ，並擬以
    輕型機車載至距離相隔一公里以上之臺北縣三重市○○路底
    ，準備交貨予同案被告陳福生指定之人，雖於途中即遭警方
    查獲，但已屬運輸毒品之既遂犯。核被告所為，應係犯毒品
    危害防制條例第4條第1項之運輸第一級毒品罪及同條第2 項
    之運輸第二級毒品罪。又被告行為後，毒品危害防制條例雖
    已於92年7月9日修正公布，並自93年1月9日施行，惟關於該
    條例第4條第1項之運輸第一級毒品罪及同條第2 項之運輸第
    二級毒品罪之犯罪構成要件及刑度均未實際修正，自無新舊
    法變更比較適用之問題，合先敘明。被告於當時持有前揭第
    一級毒品海洛英及第二級毒品安非他命，既意在供運輸之用
    ，則其持有之低度行為，均應為運輸之高度行為所吸收，皆
    不另論罪。再被告以一運輸行為，同時運送第一級毒品海洛
    因與第二級毒品安非他命，而觸犯上開2罪名 ，為想像競合
    犯，應依刑法第55條前段規定，從較重之運輸第一級毒品罪
    處斷。
四、原審據以論罪科刑，固非無見。惟(一)被告與成年人陳福生就
    本件運輸毒品部分犯行，互有犯意之聯絡及行為之分擔，皆
    為共同正犯；原判決漏未敘及此共同正犯之關係，自有未合
    。(二)扣案放置本案毒品海洛因、安非他命之空包裝，並非查
    獲之第一、二級毒品或專供製造、施用第一、二級毒品之器
    具 ，原判決依毒品危害防制條例第18條第1項前段規定諭知
    沒收銷燬，亦有未當。本院酌量被告係因受友人之託，貪圖
    小利而運輸第一、二級毒品，實際所得僅800元 ，且運輸之
    第一、二級毒品淨重分別為36.98公克、9.97公克 ，數量尚
    非巨大，且該些毒品尚未流入市面，侵害法益尚屬非重，而
    運輸第一級毒品罪之法定刑為死刑或無期徒刑，相衡之下，
    如科以法定最低刑度無期徒刑猶嫌過重，被告所為在客觀上
    尚堪憫恕，本院認即使處以法定最低刑度，猶嫌過重，爰依
    刑法第59條規定，減輕其刑。爰審酌被告係因貪圖小利，一
    時失慮而受友人之託，致觸刑典，惟為他人運輸第一、二級
    毒品，非但助長毒品散布，亦對社會治安構成威脅，並參酌
    被告運輸毒品之數量、其素行狀況、犯罪之目的、手段、所
    生危害及犯罪後態度等一切情狀，量處如主文第二項所示之
    刑。扣案如事實欄所載之第一級毒品海洛因72小包（合計淨
    重36.98公克）、第二級毒品安非他命1包（淨重9.97公克）
    ，係本案查獲之毒品 ，均應依毒品危害防制條例第18條第1
    項前段規定宣告沒收銷燬。再供包裝上揭海洛因用之小袋子
    72個、包裝安非他命用之小袋子1個 ，係屬共犯陳福生所有
    供犯罪所用之物；扣案黑色手提袋1只 ，為被告所有且供本
    件運輸毒品犯罪所用及扣案800 元係被告運輸毒品所得之財
    物，為被告因犯罪所得之物，均應依毒品危害防制條例第19
    條第1項規定宣告沒收。至扣案之信封袋71個 ，雖有防止毒
    品裸露、逸出之功用，並便於攜帶，係供運輸毒品所用之物
    ，至為顯然，惟因非屬被告所有，且非屬違禁物，自無從依
    毒品危害防制條例第19條第1項或刑法第38 條規定宣告沒收
    。又扣案如事實欄所載之電子磅秤1台、吸食器1組、分裝袋
    297個，均非屬違禁物 ，亦無積極事證足資證明該等物品係
    被告所有供其犯上開運輸毒品罪所用、所預備或所得之物，
    爰不予宣告沒收； 另如事實欄所載之車號ＴＹＸ—136號輕
    型機車，雖係被告用以犯上開運輸毒品罪所用之交通工具，
    惟該車乃係同案被告陳福生所有供駕乘使用之交通工具，非
    專供犯毒品危害防制條例第4條之罪所用（ 毒品危害防制條
    例第19條第3項立法說明參照 ），且非屬被告所有，爰亦不
    予宣告沒收，均併此敘明。
五、又公訴人雖以被告於警詢、偵查中及原審調查時之自白為據
    ，而於93年2月12日原審行準備程序時 ，當庭擴張起訴之犯
    罪事實，認被告於92年9月間 、10月初另曾受同案被告陳福
    生二次委託，運送不詳數量毒品至臺北縣三重市○○路底等
    處，交予駕駛黑色自小客車之不詳姓名年籍成年男子，亦涉
    犯違反毒品危害防制條例第四條之罪云云。惟按犯罪事實，
    應依證據認定之，無證據不得認定犯罪事實，刑事訴訟法第
    154條第2項定有明文。又事實之認定，應憑證據，如未能發
    現相當證據，或證據不足以證明，自不能以推測或擬制之方
    法，以為裁判之基礎，最高法院40年台上字第86號亦著有判
    例。次按刑事訴訟法第156條第2項規定，被告或共犯之自白
    ，不得作為有罪判決之唯一證據，仍應調查其他必要之證據
    ，以察其是否與事實相符，其立法目的係在以補強證據之存
    在，藉以限制合法自白在證據上之價值，俾發現實質的真實
    。因此，即使被告之自白出於任意性，然若別無其他補強證
    據足以擔保其自白與事實相符，該自白仍非刑事訴訟法上得
    據之為認定被告犯罪之唯一證據，當不得單憑此而為被告不
    利之認定，亦有最高法院93年度台上字第659 號裁判意旨可
    資參照。本件公訴人認被告另有受同案被告陳福生委託，運
    送毒品至臺北縣三重市○○路底等處二次之犯行，除以被告
    於警詢、偵查中及原審調查時之自白為據外，並無其他任何
    證據足資證明被告有公訴人所指另二次運送毒品之犯行，且
    本院亦查無其他之補強證據，得以佐證此部分被告自白之犯
    罪非屬虛構，足夠保障所自白事實之真實性，揆諸前開說明
    ，不能證明被告此部分犯罪，本應為被告無罪之諭知，惟公
    訴人認此部分與前開有罪部分有連續犯之裁判上一罪關係，
    爰不另為無罪之諭知，附此敘明。
據上論斷，應依刑事訴訟法第369條第1項前段、第364條、第299
條第1項前段，毒品危害防制條例第4條第1項、第2項、第18條第
1項前段、第19條第1項，刑法第11條前段、第28條、第55條前段
、第59條，判決如主文。
本案經檢察官呂文忠到庭執行職務。
中　　華　　民　　國　　94　　年　　11　　月　　30　　日
　　　　　　　　　刑事第二十二庭審判長法　官  黃瑞華
                                      法　官  蔡明宏
                                      法　官  陳憲裕
以上正本證明與原本無異。
如不服本判決，應於收受送達後十日內向本院提出上訴書狀，其
未敘述上訴之理由者並得於提起上訴後十日內向本院補提理由書
（均須按他造當事人之人數附繕本）。
                                      書記官  劉育妃
中　　華　　民　　國　　94　　年　　12　　月　　1 　　日
附錄：本案論罪科刑法條全文
毒品危害防制條例第4條
製造、運輸、販賣第1級毒品者，處死刑或無期徒刑；處無期徒
刑者，得併科新臺幣一千萬元以下罰金。
製造、運輸、販賣第 2 級毒品者，處無期徒刑或七年以上有期徒
刑，得併科新臺幣七百萬元以下罰金。
製造、運輸、販賣第 3 級毒品者，處五年以上有期徒刑，得併科
新臺幣五百萬元以下罰金。
製造、運輸、販賣第 4 級毒品者，處三年以上十年以下有期徒刑
，得併科新臺幣三百萬元以下罰金。
製造、運輸、販賣專供製造或施用毒品之器具者，處一年以上七
年以下有期徒刑，得併科新臺幣一百萬元以下罰金。
前五項之未遂犯罰之。
